臺灣高等法院刑事裁定
108年度金上重更五字第11號
上  訴  人  
即  被  告  蘇德建  



選任辯護人  凃莉雲律師
上  訴  人  
即  被  告  游世一  


選任辯護人  吳孟宇律師
            林政憲律師
            吳絮琳律師
上  訴  人  
即  被  告  趙建銘  



選任辯護人  張簡勵如律師
            鍾慶禹律師
上  訴  人  
即  被  告  趙玉柱  


                      居臺南市○區○○路000號00樓之0    選任辯護人  羅婉菱律師
            施汎泉律師
上列上訴人等因違反證券交易法案件，現由本院審理中，本院裁
定如下：
    主  文
蘇德建、游世一、趙建銘、趙玉柱均自民國一百零九年二月一日
起，限制出境、出海捌月。
    理  由
一、按刑事訴訟法於民國108年5月24日修正增訂第八章之一「限
    制出境出海」即第93條之2至第93條之6（下稱限制出境新制
    ），並於108年6月19日經總統公布，刑事訴訟法施行法亦於
    同日公布增訂第7條之11，明定限制出境新制自修正公布後6
    個月即108年12月19日施行；新制施行前，偵查或審判中經
    限制出境、出海者，應於生效施行之日起2個月內，依刑事
    訴訟法第八章之一規定重為處分，逾期未重為處分者，原處
    分失其效力。又依據上開增訂刑事訴訟法第93條之2第1項：
    「被告犯罪嫌疑重大，而有下列各款情形之一者，必要時檢
    察官或法官得逕行限制出境、出海。但所犯係最重本刑為拘
    役或專科罰金之案件，不得逕行限制之：一、無一定之住、
    居所者。二、有相當理由足認有逃亡之虞者。三、有相當理
    由足認有湮滅、偽造、變造證據或勾串共犯或證人之虞者」
    ；第93條之3第2項：「偵查中檢察官聲請延長出境、出海，
    第一次不得逾4月，第二次不得逾2月，以延長二次為限。審
    判中限制出境、出海每次不得逾8月，犯最重本刑為有期徒
    刑10年以下之罪者，累計不得逾5年；其餘之罪，累計不得
    逾10年」；第93條之6：「依本章以外規定得命具保、責付
    或限制住居者，亦得命限制出境、出海，並準用第93條之2
    第2項及第93條之3至第93條之5之規定」等旨，限制出境新
    制施行後，刑事訴訟法之限制出境有二種，一種為第八章之
    一「逕行限制出境」（獨立型限制出境），另一種則為第93
    條之6所稱該章以外之限制出境（羈押替代型限制出境）；
    二者同須被告犯罪嫌疑重大，但後者必經法官訊問，且以有
    羈押原因（無羈押必要）為要件。
二、經查：
  ㈠上訴人即被告蘇德建、游世一、趙建銘、趙玉柱（以下合稱
    蘇德建等4人）涉犯證券交易法第171條第2項、第1項第1款
    之加重內線交易罪，經臺灣臺北地方檢察署檢察官提起公訴
    ，於95年7月10日繫屬臺灣臺北地方法院，該院於同日諭知
    蘇德建、游世一、趙建銘限制出境、出海迄今，趙玉柱則由
    本院裁定自108年8月1日起限制出境、出海迄今等情，有原
    審法院95年7月10日訊問筆錄及其附件、95年7月11日北院錦
    刑交95矚重訴1字第950010610號函、95年7月10日95年度矚
    重訴字第1號刑事裁定、蘇德建等4人之限制出境查詢結果、
    本院108年8月1日院彥刑新108金上重更五11字第1089002803
    號函及同日108年度金上重更五字第11號刑事裁定、內政部
    移民署108年12月3日移署入字第1080138544M號函、海洋委
    員會海巡署偵防分署109年1月10日偵防資字第10900004731
    號函在卷可稽（原審卷㈠第35至42、49至52頁，本院卷㈠第87
    、93、99、105、117、131至133頁，本院卷㈡第199至205頁
    ）。從而依首揭說明，本院自應於限制出境新制施行之日即
    108年12月19日起2個月內，就蘇德建等4人之限制出境、出
    海重為處分。
  ㈡本院審酌蘇德建等4人所涉犯之證券交易法第171條第2項、第
    1項第1款之加重內線交易罪，乃最輕本刑7年以上有期徒刑
    之罪，且經原審分別判處4年3月至6年不等之有期徒刑，游
    世一、趙建銘、趙玉柱復各併科新臺幣（下同）6千萬元或3
    千萬元不等之罰金，犯罪嫌疑均確屬重大；又本案雖經最高
    法院第5次發回，惟本院歷審均仍判處蘇德建等4人罪刑，且
    皆刑期非輕，沒收金額非微，可見非無因此啟動逃亡境外、
    脫免刑責之動機，確有相當理由足認皆有逃亡之虞，為確保
    訴訟程序之進行及日後刑罰之執行，實有限制其等出境、出
    海之必要。爰依法重為處分，自109年2月1日起，對蘇德建
    等4人限制出境、出海8月（依修正前規定所為限制出境之效
    力，均至109年1月31日24時止）。末按蘇德建等4人所涉犯
    之上開罪名，法定刑為7年以上有期徒刑，非屬「最重本刑
    為有期徒刑10年以下之罪」，而為刑事訴訟法第93之3第2項
    後段所稱之「其餘之罪」，故審判中限制出境、出海，累計
    不得逾10年，且依刑事訴訟法施行法第7條之11第3項前段規
    定，重為處分後之限制出境、出海期間重新起算，復不受同
    條項但書「審判中之限制出境、出海期間，連同原處分期間
    併計不得逾5年」之限制，均併此敘明。
據上論斷，應依刑事訴訟法第93條之2第1項第2款、第93條之3第
2項，裁定如主文。
中　　華　　民　　國　　109 　年　　1 　　月　　20　　日
                  刑事第十庭    審判長法　官  林婷立
                                      法　官  吳麗英
                                      法　官  劉元斐
以上正本證明與原本無異。
如不服本裁定，應於收受送達後五日內向本院提出抗告狀。
                                      書記官  陳靜雅
中　　華　　民　　國　　109 　年　　1 　　月　　20　　日